最高法院刑事判決　　　　　　　　　　　　　　　八十八年度台上字第五七六一號
　　上　訴　人　甲○○
右上訴人因竊盜案件，不服台灣高等法院中華民國八十八年五月二十九日第二審判決
（八十八年度上訴字第八七二號，起訴案號：台灣板橋地方法院檢察署八十六年度偵
字第二一九七五號），提起上訴，本院判決如左：
    主  文
上訴駁回。
    理  由
按刑事訴訟法第三百七十七條規定：上訴於第三審法院，非以判決違背法令為理由，
不得為之。是提起第三審上訴，應以原判決違背法令為理由，係屬法定要件。如果上
訴理由狀並未依據卷內訴訟資料具體指摘原判決不適用何種法則或如何適用不當，或
所指摘原判決違法情事並不存在，或顯與法律規定得為第三審上訴理由之違法情形不
相適合時，均應認其上訴為違背法律上之程式，予以駁回。本件原判決依憑上訴人於
警訊及偵查中之自白，及被害人廖貴卿、王碧珠、李謙國、魏雅麗、林俊春、李慧玲
、李玫衍、林美芬、證人許龍承（李玫衍之夫）之證述，暨卷附台北縣中和地區農會
存摺類存款取款憑條、上訴人於中和地區農會中正分部領款之照片、交通部中央氣象
局民國八十七年十二月二日中象參字第八七○五七三一號函、贓物領據，扣押之爪把
子、小剪刀及螺絲起子等證據，本於推理作用，而撤銷第一審不當判決，改判仍依牽
連犯論處上訴人連續攜帶兇器毀越門扇竊盜累犯罪刑，並諭知應於刑之執行前，令入
勞動場所強制工作年。從形式上觀察，尚無違背法令之情形存在。上訴意旨略稱：
(一)原審未依上訴人之聲請，鑑定扣押之螺絲起子是否能破壞鐵門，及傳喚被害人到庭
與上訴人對質，有應於審判期日調查證據而未予調查之違法。(二)被害人林俊春係於案
發後返家發現遭竊，因而推測上訴人之犯行，原審憑該推測之詞作為證據，顯然違法
。(三)第一審判決書附表編號五原記載上訴人持螺絲起子將「鐵門」破壞後侵入被害人
李慧玲住宅行竊，原審判決將之改為以螺絲起子將「大門」破壞，未說明其依據，明
顯有誤。(四)上訴人於原審審判期日行辯論時，法官王炳梁在庭上打瞌睡，另一法官林
文舟在閱讀書本，俱未聽上訴人之陳述，又法官於八十八年四月八日庭訊時，在證據
未調查明確前，對證人林俊春說：「你要小心被告報復」，其審判未保持中立立場，
又未聽上訴人最後述說，即行判決，有違司法公正，明顯違背法令云云。經查：一、
刑事訴訟法第三百七十九條第十款所稱應調查之證據，係指與待證事實有重要關係，
在客觀上認為應行調查者而言。原審本於事實審法院之職權，認定上訴人所攜帶之行
竊工具螺絲起子，係屬兇器，並於判決理由內詳述其認定之依據，自無再將之送請鑑
定之必要；又原審已依據上訴人於警訊及偵查中之自白、被害人證述之失竊情形及上
開證據，認定上訴人確有本件之犯行，卷查上訴人於歷審並曾與被害人林美芬、許龍
承（李玫衍之夫）、廖貴卿、王碧珠、林俊春等多人同庭應訊，且上訴人僅於行竊被
害人廖貴卿、李謙國家中財物時為被害人返家撞見，上訴人亦不否認該部分竊盜犯行
，其餘被害人則於失竊之際均不在場，自無從指認上訴人其人，是上訴人請求傳喚被
害人到庭指認，並非在客觀上應行調查之證據。原判決對於上訴人上開調查證據之請
求，雖未於判決內說明不為查證之理由，但此訴訟程序之瑕疵顯然於判決無影響，依
刑事訴訟法第三百八十條之規定，不得為上訴第三審之理由。二、核上訴意旨(二)純係
就原審採證認事職權之合法行使，重為事實上之爭執，不足據以辨認原判決已具備何
種違背法令之形式。又原判決附表編號五之記載，並無上訴意旨(三)所指情形，該部分
指摘原判決違法情事並不存在。上訴意旨(四)並未依據卷內訴訟資料具體指摘原判決不
適用何種法則或如何適用不當，自非適法之上訴第三審理由。從而應認本件上訴違背
法律上之程式，予以駁回。
據上論結，應依刑事訴訟法第三百九十五條前段，判決如主文。
中      華      民      國    八十八    年      十      月     十四     日
                              最高法院刑事第九庭
                                  審判長法官  曾  有  田
                                        法官  陳  宗  鎮
                                        法官  劉  介  民
                                        法官  魏  新  和
                                        法官  孫  增  同
      右正本證明與原本無異
                                              書  記  官
中      華      民      國    八十八    年      十      月     十八     日
